【裁判字號】    95,訴,174
【裁判日期】    950615
【裁判案由】    偽造文書
【裁判全文】
臺灣花蓮地方法院刑事判決               95年度訴字第174號
公  訴  人  臺灣花蓮地方法院檢察署檢察官
被      告  乙○○
被      告  甲○○
上列被告等因偽造文書案件，經檢察官提起公訴（94年度偵字第
3855號），本院判決如下：
    主  文
乙○○共同偽造私文書，足以生損害於他人，處有期徒刑參月，
如易科罰金，以參佰元折算壹日。
甲○○共同偽造私文書，足以生損害於他人，處有期徒刑貳月，
如易科罰金，以參佰元折算壹日。
    事  實
一、乙○○、甲○○基於共同偽造車身號碼之私文書之犯意聯絡
    ，先由乙○○於不詳時間，以新臺幣（下同）6 萬元，在新
    竹地區購入車牌號碼C4─6968號自小客車（引擎號碼VA-AM3
    4696號，車身號碼：MA09908 號），再於民國92年12月20日
    ，以5 萬元為代價，自不知情之吳敏郎處購入已報廢之車牌
    號碼2A－8520號自小客車車身（引擎號碼VA─AM38002 ，車
    身號碼不詳）後，即由甲○○於93年間，在其位於花蓮縣花
    蓮市○○鄉○○路1段102號所經營之「貫輪企業社」內，先
    將車牌號碼2A－8520號自小客車車殼上之車身號碼部分切除
    ，再焊接上車牌號碼C4─6968號自小客車所屬之車身號碼MA
    09908號，並以上開偽造車身號碼之車殼與車牌號碼C4─696
    8號自小客車之原有之引擎，相結合為車牌號碼C4─6968 號
    自小客車1輛，再於93年4月23日，由乙○○將之以23萬元價
    格，販賣予不知情之張簡昭誠，足生損害於公路監理機關對
    於車輛管理之正確性，嗣經警循線查獲。
二、案經臺北市政府警察局信義分局報由臺灣臺北地方法院檢察
    署檢察官呈請臺彎高等法院檢察署檢察長令轉臺彎花蓮地方
    法院檢察署檢察官偵查起訴。
    理  由
一、訊據被告乙○○、甲○○均不否認於上揭時間、地點將車牌
    號碼2A－8520號自小客車車（以下簡稱Ａ車）車身號碼部分
    切除，再焊接為車牌號碼C4─6968號自小客車（以下簡稱Ｂ
    車）車身號碼之事實，且有證人張簡昭誠於偵查中之證詞在
    卷可憑，另有廢車買賣合約書、估價單、汽車買賣合約書、
    三陽工業股份有限公司93年9月8日（93）三工汽字第489 號
    函各1份在卷可稽，堪信被告2人確有將Ａ車車身號碼重新打
    造為Ｂ車車身號碼之行為，惟被告2 人均矢口否認有何偽造
    私文書之犯行，被告乙○○辯稱：一般業界都是以此另行焊
    接車身號碼之行為，使車輛得以通過監理單位之驗車而使用
    ，此行為應該不違法云云。被告甲○○則辯稱：伊有問過在
    三陽喜美修車廠工作之師傅，其表示該公司也有以焊接新的
    車身號碼之方法來使用車輛，故此行為應該不違法云云。然
    按自小客車之車身號碼，乃製造廠商對該自小客車出廠時之
    識別文字，用以表示其出廠之廠牌與批號等車輛來源之一定
    用意之證明，依刑法第220條第1項規定，應以私文書論，被
    告2人任意變更車輛之車身號碼，自屬偽造私文書之行為。
    且查監理單位對於引擎號碼、車身號碼亦均登記在案，非經
    准許不得擅行更改，此為一般人所知悉，被告2 人為具有成
    人智識之人當亦知悉，更何況被告乙○○於警詢及偵查中均
    供稱：因為監理單位不准許變更車身號碼，所以才會用焊接
    另一台車子車身號碼之方式，使Ｂ車可以通過驗車，得以繼
    續使用等語（94年度偵字第18347 號卷第13頁、94年度偵字
    第3855號卷第24頁），益證被告2 人均在知悉不得任意變更
    車輛之車身號碼之情形下，仍故意變更偽造之。另查，被告
    甲○○雖辯稱其他公司也有以焊接車身號碼之行為重新利用
    車輛，故所為應不違法云云，然被告甲○○未提出證據以實
    其說，況縱其所辯為真實，亦不得以他公司亦有相同違法行
    為，而推論該行為為合法，故其前開辯詞實不可採。綜上，
    堪認被告2 人明知不得任意變更偽造車身號碼，竟為求通過
    監理單位之驗車，將Ａ車車身號碼切除後焊接為Ｂ車車身號
    碼，而偽造用以表示一定用意之車身號碼私文書，被告2 人
    偽造私文書之犯行，堪以認定，應予依法論科。
二、然按自小客車之車身號碼，乃製造廠商對該自小客車出廠時
    之識別文字，用以表示其出廠之廠牌與批號等車輛來源之一
    定用意之證明，依刑法第220條第1項規定，應以私文書論，
    已如前述，故核被告2人所為，係犯刑法第210條偽造私文書
    罪。被告2人就上開犯行，有犯意聯絡及行為分擔，為共同
    正犯。爰審酌被告乙○○前有偽造私文書罪、竊盜罪（均未
    構成累犯）等前科、被告甲○○有竊盜罪前科，有臺彎高等
    法院被告前案紀錄表2份在卷可查，素行均不佳，被告2人犯
    罪之動機、手段、造成監理機關對於車身號碼管理正確性之
    危害，及被告2人犯罪後之態度等一切情狀，分別量處如主
    文所示之刑，並均諭知易科罰金之折算標準。
三、至於被告乙○○前另涉偽造文書罪，現正由臺灣高等法院臺
    中分院以93年度上更（一）字第63號審理中，然稽該案犯罪
    事實係為87年至89年間之犯行，與本案犯罪時間相距4 年之
    久，且犯案地點亦不相同，顯見與本案並無連續犯之裁判上
    一罪關係，本院自得就本案為審理，併此敘明。
據上論斷，應依刑事訴訟法第299條第1項前段、刑法第28條、第
210條、第41條第1項前段，罰金罰鍰提高標準條例第2 條，判決
如主文。
本案經檢察官張立言到庭執行職務。
中    華    民    國    95    年    6     月    15    日
                           臺彎花蓮地方法院刑事第二庭
                                 審判長法  官  李豫雙
                                       法  官  林韋岑
                                       法  官  俞秀美
以上正本證明與原本無異。
如不服本判決，應於判決送達後10日內，向本院提出上訴狀。
                                       書記官
中    華    民    國   95     年    6     月   15      日
附錄本案論罪科刑之法條：
中華民國刑法第210條
偽造、變造私文書，足以生損害於公眾或他人者，處5年以下有
期徒刑。


司法院資訊處製作；財團法人民間司法改革基金會備份。
